【裁判字號】    98,消債更,196
【裁判日期】    990127
【裁判案由】    更生事件
【裁判全文】
臺灣士林地方法院民事裁定           98年度消債更字第196號
債  務  人  甲○○
上列當事人聲請更生事件，本院裁定如下：
    主  文
債務人甲○○自中華民國九十九年二月一日下午五時起開始更生
程序。
命司法事務官進行本件更生程序。
    理  由
一、按債務人不能清償債務或有不能清償之虞，且無擔保或無優
    先權之債務總額未逾新臺幣（下同）1,200 萬元者，於法院
    裁定開始清算程序或宣告破產前，得向法院聲請更生，觀諸
    消費者債務清理條例第3條、第42條第1項規定自明。次按，
    法院開始更生程序之裁定，應載明其年、月、日、時，並即
    時發生效力。法院開始更生或清算程序後，得命司法事務官
    進行更生或清算程序，必要時得選任律師、會計師或其他適
    當之自然人或法人一人為監督人或管理人，復為同條例第45
    條第1 項、第16條所明定。
二、聲請意旨略以：伊有不能清償之虞情事，前已提出債權人清
    冊，以書面向最大債權金融機構之台新國際商業銀行股份有
    限公司（下稱台新銀行）請求協商，惟協商不成立。又伊無
    擔保或無優先權之債務總額未逾1,200 萬元，復未經法院裁
    定開始清算程序或宣告破產，爰向本院聲請更生等語。
三、經查，債務人所主張之上開事實，業據提出與台新銀行之前
    置協商不成立通知書（見臺灣花蓮地方法院98年度消債更字
    第21號卷，下稱花蓮地院卷，第27頁）、財團法人金融聯合
    徵信中心當事人綜合信用報告之協商前置專用債權人清冊（
    見花蓮地院卷第27-1至27-5頁）、債務人全戶戶籍謄本（見
    花蓮地院卷第29頁）、勞工保險被保險人投保資料表（見花
    蓮地院卷第29-1至29-2頁）、民國95至97年度綜合所得稅各
    類所得資料清單及財產歸屬資料清單（見花蓮地院卷第30至
    32頁、本院卷第24頁）、薪資單影本（見花蓮地院卷第33至
    38頁、本院卷第30至34頁）、租賃契約書影本（見花蓮地院
    卷第39至41頁）及生活支出單據證明（見花蓮地院卷第62至
    84頁）等為證，核閱屬實，堪認為真正。次查，債務人除其
    所陳報每月薪資約2 萬8,500 元（尚未加計年終獎金）外，
    別無其他財產可供清償，以債務人陳報之債務總金額達405
    萬1,733 元觀之，債務人之財產確不足履行全部債務，債務
    人主張有不能清償債務情事，當屬實在。此外，債務人復查
    無消費者債務清理條例第6 條第3 項、第8 條或第46條各款
    所定駁回更生聲請之事由存在，則債務人聲請更生，應屬有
    據。揆諸首開說明，應予開始更生程序，並命司法事務官進
    行本件更生程序。
四、爰裁定如主文。
中    華    民    國    99    年    1     月    27    日
                  民事第三庭  法      官  張國勳
上為正本係照原本作成。
本件不得抗告。
中    華    民    國    99    年    1     月    27    日
                              書  記  官  朱亮彰

司法院資訊處製作；財團法人民間司法改革基金會備份。
